臺灣新北地方法院三重簡易庭裁定
                                    111年度重秩字第5號
移送機關    新北市政府警察局新莊分局

被移送人    王明政

                    籍設新北市○○區○○路0號(新北○○○○○○○○○)

上列被移送人因違反社會秩序維護法案件，經移送機關以中華民
國110年12月29日新北警莊刑字第1104064014號移送書移送審理
，本院裁定如下：
    主  文
王明政無正當理由攜帶具有殺傷力之器械，處罰鍰新臺幣伍仟元
。扣案之刀械壹把沒入。
    事實理由及證據 
一、被移送人於下列時、地有違反社會秩序維護法之行為：
（一）時間：民國110年12月11日11時20分許。
（二）地點：新北市○○區○○○街00巷0號前。
（三）行為：無正當理由攜帶具有殺傷力之器械即刀械1把。
二、上開事實，有下列之事證明屬實：
 （一）被移送人於警詢時之供述。
 （二）扣案刀械1把及扣押筆錄、扣押物品目錄表、扣押物品收
       據證明書。
三、按無正當理由攜帶具有殺傷力之器械、化學製劑或其他危險
    物品者，處3日以下拘留或新臺幣3萬元以下罰鍰，社會秩序
    維護法第63條第1項第1款定有明文。本條款之構成要件，須
    行為人客觀上有攜帶具有殺傷力之器械、化學製劑或其他危
    險物品之行為，且該攜帶係無正當理由，因而有危害於行為
    人攜帶所處時空之安全情形，始足當之。依上開要件，判定
    行為人有無違反本條款非行，首須行為人有攜帶行為，次審
    酌該攜帶行為是否係無正當理由，再衡量行為人攜帶行為所
    處時空，因行為人於該時空有攜帶該類器械，而使該時空產
    生安全上危害；亦即就行為人客觀上之攜帶行為，依其攜帶
    行為之目的，考量行為人攜帶當時言詞舉動、時間、地點、
    身分等因素，據以認定其是否已構成本條款之非行，合先敘
    明。被移送人在警詢時雖辯稱：上開刀械是伊在新北市板橋
    區富山街撿到的，伊要拿去給伊朋友，並且順便丟掉云云。
    然查，系爭刀械刀刃長約74公分、刀柄長約15公分，體積非
    小，如持之朝人揮砍，顯足以傷人性命或身體，堪認具有殺
    傷力甚明。而經警員於110年12月16日15時許至新北市板橋
    區富山街一帶，出示刀械照片詢問附近住戶，皆表示沒看過
    等情，此有員警職務報告可佐，是被移送人辯稱該具有殺傷
    力之器械為其撿到云云，是否屬實，已屬有疑。況姑不論被
    移送人取得該刀械之原因為何，惟被移送人隨身攜帶系爭刀
    械自已有危害社會秩序之虞。是被移送人上開所辯，委不足
    採，自難認定其攜帶具殺傷力之刀械具有正當理由。
四、核被送移人所為，係違反社會秩序維護法第63條第1項第1款
    之規定，應依法論處。本院審酌被移送人之生活狀況、違反
    之手段、違反義務之程度以及上開非行所生之危害，裁處如
    主文所示之罰鍰。另扣案之刀械1把，係供被移送人違反本
    法行為所用之物，且為被移送人所有，爰依社會秩序維護法
    第22條第3項規定，併予宣告沒入。
五、依社會秩序維護法第46條第1項、第63條第1項第1款及第22
    條第3項，裁定如主文。
中　　華　　民　　國　　111 　年　　1 　　月　　14　　日
                      臺灣新北地方法院三重簡易庭
    　                      法  官  王士珮
以上正本證明與原本無異。
如不服本裁定，得於裁定書送達之翌日起5日內，以書狀敘述理
由，向本庭（新北市○○區○○路0段000號）提出抗告。
中　　華　　民　　國　　111 　年　　1 　　月　　14　　日
                            書記官  楊家蓉